# 收购时老股东承担原有债务会计处理

提问人：jun25848612 时间：2023-05-18 09:58:59
请教一下，企业收购时约定原有债务由老股东承担，这块会计处理是不是应该在收购对价时扣掉这部分应由原股东承担的债务，例如企业账面净资产 500 万，负债 500 万，双方约定收购对价 1000 万，这个时候确认长投只确认 500万，应由原股东承担的 500 万负债，付款时直接扣掉或者挂其他应收-老股东 500 万？
如果取得全体债权人同意，可不可以按照 1000 万确认长投，合并时按照“单独主体”来把这部分债务不纳入合并

回答人：chenyiwei
“企业收购时约定原有债务由老股东承担”，该约定只是交易双方之间的约定，不能用于对抗第三人（包括债权人），因此不能依据“单独主体”将这部分负债不纳入合并报表范围。
在合并报表中，因为将该项负债纳入，故可以确认一项等额的对原股东的债权（后续需根据原股东的信用风险状况对其计提减值），作为被收购方可辨认资产的一部分。这种情况下合并报表层面在计算商誉时，与负债为零时的计算结果是一致的。

提问人：jun25848612 时间：2023-05-23 10:05:28
如果取得全体债权人的同意呢

回答人：chenyiwei
如果真的获得了全体债权人同意，则可以实现负债转移，此时标的企业可以终止确认该负债，相应地收购方合并报表层面也就不再有该项负债。但实务中这种可能性很小。